Minutes et répertoires du notaire Raoul BONTEMPS, 29 août 1569 - juillet 1617 (étude XXIII)
Archives nationales
- Minutes de Raoul BONTEMPS, 29 août 1569 - juillet 1617; MC/ET/XXIII/34 - MC/ET/XXIII/223
  - Minutes. 1602, novembre - 1605, janvier, novembre 1602 - janvier 1605; MC/ET/XXIII/223; registre
    - § Bail par Louis DERVILLEY, Ier huissier de la Ste Chapelle du Palais, demeurant rue du Paon, paroisse Saint-Côme, pour 5 ans, à Georges RONDEL, marchand cabaretier grande rue Mouffetard et Jeanne CADOT, sa femme, de la maison ayant pour enseigne l'Audience, étant près de la Petite Chancellerie en la cour du PALAIS, moyennant 400 livres de loyer annuel, en présence et caution pour lesd. RONDEL, de Pierre CAULLIER, maître graveur à Paris, bourgeois demeurant au prieuré Saint-Denis de la Chartre, paroisse Saint-Gilles-St-Leu., 22 mai 1604; MC/ET/XXIII/223; fol. V/C/IIII/XX/
      bail; Palais (cour du)
    - § Bail par les boursiers du collège Maître Gervais Chrétien, pour 5 ans, à Pierre HEROULT, bourgeois de Bayeux, des 2/3 des grosses dîmes de la paroisse de BARBEVILLE près de Bayeux, moyennant 100 livres par an, et différentes charges., 26 mai 1604; MC/ET/XXIII/223; fol. V/C/IIII/XX/VII
    - § Déclaration de Claude TIXERANT, praticien, étant au lit malade pour la blessure suivante: ' le Samedi 22 mai sur les 8 à 9 heures du soir étant en la rue Sacalie il aurait trouvé un nommé LOUTIERE, fils d'un receveur du taillon d'Ambois, qui lui aurait donné un coup de poignard par derrière sous le paleron de l'épaule droite ' dont il porte plainte aujourd'hui., 31 mai 1604; MC/ET/XXIII/223; fol. V/C/IIII/XX/X
    - § Déclaration par Jean DU TILLET, conseiller, protonotaire et secrétaire du Roi, greffier en la cour de Parlement, demeurant rue et paroisse Saint-André-des-Arts, au sujet de l'enchère, vente et adjudication de l'OFFICE de RECEVEUR des CONSIGNATIONS de la cour de Parlement de Paris, réuni au domaine par édit du mois d'Août 1594, et qui fut mis en adjudication par les commissaires députés aux recettes des consignations, le 8 avril 1604, et ce moyennant 71 095 livres 10 sols au profit dud. DU TILLET et de Claude GALLARD, et promesse à Claude GALLARD., 1er juin 1604; MC/ET/XXIII/223; fol. V/C/IIII/XX/XIIII
    - § Bail par Jude HAULTECLOCHE, marchand de vins et maître tonnelier demeurant rue de BUCI, paroisse Saint-Sulpice, Jeanne GUERAULT, sa femme, pour 4 ans, à Jean RABEAU, maréchal de forge de Monseigneur de GONDY, demeurant en son Hôtel à Saint-Germain-des-Prés, et Maître de forges à Saint-Germain-des-Prés, de deux petites boutiques dépendant de la maison du bailleur rue de BUCI, moyennant 150 livres par an et la moitié des charges., 3 juin 1604; MC/ET/XXIII/223; fol. VI/C/I
      bail; Buci (rue de)
    - § Echange entre Mathieu Bontemps, notaire au Châtelet, demeurant rue et paroisse Saint-André-des-Arts, et Pierre Régnoust, bourgeois de Paris, demeurant actuellement près de Bondoufle, et Pérette Parisot, sa femme. Ces derniers cèdent à Mathieu Bontemps une maison sise à Paris, sur la Place Maubert, moyennant 150 l. de rente appartenant à Mathieu Bontemps., 4 juin 1604; MC/ET/XXIII/223; fol.0608
      échange; Bondoufle (Essonne); Maubert (place); Saint-André-des-Arts (rue); Bontemps, Mathieu; Parisot, Pérette; Régnoust, Pierre; notaire
    - § Bail par Jean WARNET, maître tailleur d'habits à Paris, pour 3 ans, à Thomas BOSSU, maître fourbisseur et garnisseur d'épées à Paris, demeurant rue et paroisse Saint-André-des-Arts, d'une petite boutique et chambre, première maison du côté du bout du Pont Saint-Michel, dépendant de la rue de la HUCHETTE, moyennant 135 livres de loyer annuel., 11 juin 1604; MC/ET/XXIII/223; v° VI/C/XVIII
      bail; Huchette (rue de la)
    - § Transaction entre les héritiers de feu Jean Faligan, maître sellier-lormier, bourgeois de Paris, dont Germain Desmarquets, notaire au Châtelet, et Catherine Le Simon, sa femme, demeurant rue Saint-André-des-Arts, paroisse Saint-Séverin, et Gabriel BARBIER, jardinier à Cachan, paroisse d'ARCUEIL et Jeanne SAULX, sa femme, à cause d'une masure et dépendances vendues à Arcueil, rue des Arts., 15 juin 1604; MC/ET/XXIII/223
      accord; Arcueil (Val-de-Marne); Saint-André-des-Arts (rue); Desmarquets, Germain; Faligan, Jean; Le Simon, Catherine; notaire; sellier; forgeron
    - § Bail par Mathieu Bontemps, notaire au Châtelet, demeurant rue et paroisse Saint-André-des-Arts, pour 4 ans, à Mardochée Du Verger, maître menuisier, demeurant en la maison qui lui est baillée, rue des Boucheries, à Saint-Germain-des-Prés, moyennant 200 livres de loyer annuel, en présence et caution de Nicolas Baudequin, aussi maître menuisier à Saint-Germain-des-Prés, demeurant sur le fossé entre les portes de Nesle et de Buci.- A la suite: 26 avril 1606, désistement entre ledit BONTEMPS et Nicolas BAUDEQUIN, aussi menuisier, caution et procureur de DUVERGER., 15 juin 1604 - 26 avril 1606; MC/ET/XXIII/223; fol.0624
      bail; renonciation; Boucheries (rue des); Saint-André-des-Arts (rue); Baudequin, Nicolas; Bontemps, Mathieu; Du Verger, Mardochée; menuisier; menuisier; notaire
    - § Profession de Frère Jacques DRIET, fils de défunt Mathurin DRIET, menuisier à Paris, et de Marie SETIENNE, sa femme, à présent femme de Jean DUPONT boisselier à Paris, au couvent des Augustins de Paris., 28 juin 1604; MC/ET/XXIII/223; fol. VI/C/XL
      Driet (Mathurin)
    - § Constitution par Louis LANGLOIS, maître armurier, bourgeois de Paris, et Catherine GAUFREAU, sa femme, demeurant rue des Fossés Saint-Germain-l'Auxerrois, à Marc de FREVAL, précepteur des enfants en l'Université de Paris, demeurant rue de la Harpe, de 33 livres de rente, moyennant 528 £., 30 juin 1604; MC/ET/XXIII/223; fol. II/C/LXV
      Langlois, Louis
    - § Bail par Dominique LARDIER, maître apothicaire-épicier, bourgeois de Paris, demeurant rue Ste-Croix-de-la-Bretonnerie, pour 6 ans, à Guillaume SEVESTRE, laboureur à ATHIS-sur-ORGE, de la grande maison sise devant l'église, au lieu appelé le Carrefour, à ATHIS-sur-ORGE, avec jardin et terres en dépendant, moyennant plusieurs redevances en nature et la réservation de quelques chambres hautes de la maison à la disposition du bailleur; Procuration de Dominique LARDIERE à Jean LARDIERE, son fils, aussi maître apothicaire bourgeois de Paris, en présence de Guillaume SEVESTRE l'aîné; Autre, 2, 22 juillet et 24 août 1604., 2 juillet 1604; MC/ET/XXIII/223; fol. VI/C/XLVI
    - § Procuration en blanc de Jacques PETIT, de la compagnie des cent chevau-légers ordinaire de la Garde du Roi, commandés par le sieur de LA CURE, demeurant rue de l'Hirondelle., 8 juillet 1604; MC/ET/XXIII/223; fol. II/C/LXVIII
      procuration; Petit, Jacques
    - § Marché par Sulpice DUPUYS, maître maçon au faubourg Saint-Marceau, paroisse Saint-Médard, à Antoine ROBELLIN, contrôleur pour le Roi à la Porte Saint-Michel, pour construire à neuf une maison attenant à ladite porte, moyennant 110 sols par toise, plus un mur mitoyen à raison de 6 livres par toise., 10 juillet 1604; MC/ET/XXIII/223; fol. II/C/LXXI
      marché; Dupuys, Sulpice; Robellin, Antoine; maçon
    - § Promesse par Charles GAZEAU, maître maçon à Paris, demeurant près de la porte Saint-Jacques, paroisse Saint-Benoît, à Nicolas LE ROYER, avocat en Parlement, de lui faire des ouvrages de maçonnerie en une masure tenant à la masure d'Antoine ROBELLIN, sise et joignant la Porte Saint-Michel, et qui est à construire de neuf, moyennant 110 s. par toise., 14 juillet 1604; MC/ET/XXIII/223; fol. VI/C/XLIX
      marché; Gazeau, Charles; Le Royer, Nicolas; Robellin, d'Antoine; maçon
    - § Bail par Mathieu BONTEMPS, notaire au Châtelet, à Jean REGNOUL, imprimeur, et Marguerite LECOINTE, demeurant en une maison sise sur le PORT SAINT-BERNARD, près de la Place Maubert, pour 4 ans, de ladite maison sise sur le PORT SAINT-BERNARD, moyennant 150 £ de loyer annuel., 15 juillet 1604; MC/ET/XXIII/223; fol. VI/C/IIII/XX/XIII
      bail; Port Saint-Bernard (Maison sise sur le)
    - § Mariage de Laurent GUERIN, maître chirurgien juré à Paris, demeurant devant le Palais, au coin de la rue de la Vieille-Draperie, fils de défunts Marin GUÉRIN et de Françoise BOMBERAULT, sa femme, et de Catherine HEBERT, fille de Pierre HEBERT marchand drapier-chaussetier, bourgeois de Paris, demeurant rue de la Harpe, paroisse Saint-Séverin et de Catherine DESCOUYS, sa femme. Parmi les témoins pour Catherine HEBERT: Roland HEBERT, curé de Saint-Côme, docteur en théologie, Philippe HEBERT, prêtre, oncle et frère, Pierre et Guillaume DESCOUYS, apothicaires à Paris, oncles; en présence de Jacques BRYANT, prêtre, maître ès arts, ami., 15 juillet 1604; MC/ET/XXIII/223; fol. VI/C/IIII/XX/XIII
      contrat de mariage; Hebert, Catherine
    - § Procuration de Dominique LARDIERE, maître apothicaire-épicier, bourgeois de Paris rue Ste-Croix-de-la-Bretonnerie, à Jean LARDIERE, marchand apothicaire, bourgeois de Paris, son fils., 22 juillet 1604; MC/ET/XXIII/223; fol. VI/C/LXX
      procuration; Lardiere, Jean
    - § Bail par François BRICONNET, sieur de GLATIGNY, conseiller du Roi, général en sa cour des Monnaies, à Nicolas BRIANT, laboureur demeurant à Rueil en Parisis et Denise GILBERT, sa femme, du château, maison, granges et terres dépendant de la terre et seigneurie de GLATIGNY., 24 juillet 1604; MC/ET/XXIII/223; fol. VI/C/LXXI
      bail; Glatigny (terre et seigneurie de)
    - § Renouvellement par Jean LE MOYNE, docteur régent en la faculté de médecine de l'Université de Paris, demeurant rue de la Harpe, à Vincent PICART, sergent au Châtelet et exploitant par tout le royaume, du bail de la maison où il demeurant, rue des Prêtres-St-Séverin., 29 juillet 1604; MC/ET/XXIII/223; v° VI/C/IIII/XX/VI
      bail; Le Moyne, Jean
    - § Bail par François BRICONNET, sieur de GLATIGNY, conseiller du Roi et Général en sa cour des Monnaies, à Humfrey BRADLEY, gentilhomme flamand, maître des Digues du Roi, demeurant rue de Tournon, paroisse Saint-Sulpice, d'une maison sise rue Neuve à Saint-Germain-des-Prés., 4 août 1604; MC/ET/XXIII/223; fol. VI/C/IIII/XX/XVIII
      bail; Bradley, Humphrey (15..-1639?)
    - § Bail par Mathieu Bontemps, notaire au Châtelet, demeurant rue et paroisse Saint-André-des-Arts, à Jean Regnoul, [maître] imprimeur à Paris, et Marguerite Lecointe, de la maison où ils demeurent sur le port appelé le port Saint-Bernard, près de la Place Maubert, paroisse Saint-Etienne-du-Mont., 5 août 1604; MC/ET/XXIII/223; fol.0700
      bail; Maubert (place); Saint-André-des-Arts (rue); Saint-Bernard (port); Bontemps, Mathieu; Lecointe, Marguerite; Regnoul, Jean; imprimeur; notaire
    - § Bail par Claude de QUOCLYMONT, maître cordonnier à Paris, pour 3 ans, à Pierre BARON, marchand mercier, bourgeois de Paris, rue de la Huchette, d'une boutique et lieux dépendant de la Maison sise à l'avalloir du PONT SAINT-MICHEL, enseigne du Château de Milan, où demeure led. bailleur, moyennant 180 livres de loyer annuel. (A la suite: 1604, 9 décembre: modification à ce bail qui sera de 48 livres en plus par an), 17 août 1604; MC/ET/XXIII/223; fol. II/C/IIII/XX/I
      bail; Pont Saint-Michel (Maison sise à l'avalloir du)
    - § Donation par Antoine CENTURION, tailleur de l'écurie de la Reine, demeurant en la maison de M. de GONDY à Saint-Germain-des-Prés, à Anne de SOURCES., 19 août 1604; MC/ET/XXIII/223; fol. II/C/IIII/XX/IIII
      donation; Centurion, Antoine
    - § Procuration par Jacques SARODO, gentilhomme verrier, maître des verreries de Paris et de Nevers, demeurant en celle établie à Saint-Germain-des-Prés-lez-Paris, rue de Vaugirard, paroisse Saint-Sulpice, en son nom et pour Vincent SARODO, son frère associé avec lui auxdites verreries, à François PONTE, gentilhomme verrier, son gendre et à Nicolas LE SUEUR, son facteur., 23 août 1604; MC/ET/XXIII/223; fol. II/C/IIII/XX/VI
      procuration; Sarodo, Jacques
    - § Procuration de Dominique LARDIERE, maître apothicaire, épicier, bourgeois de Paris, y demeurant rue Ste-Croix-de-la-Bretonnerie étant à présent au village d'Athis-sur-Orge, à Louis RUDELLE, huissier du Roi en sa chambre des comptes, autrefois son gendre, et ce en présence de Guillaume SEVESTRE l'aîné et Charles BRAYER, laboureur aud. Athis., 24 août 1604; MC/ET/XXIII/223; fol. VII/C/XI
      procuration; Lardiere (Dominique)
    - § Contestation au sujet du contrat de mariage de Pierre POIGNANT, maître cordonnier demeurant rue Saint-Jacques, et de Jeanne TESTELIN, veuve de Jean HAGUE, maître charpentier à Paris, demeurant grande rue des Boucheries à Saint-Germain-des-Prés, à cause du douaire qui a été noté contre la volonté des parties, passé devant CRESSE et de SAINT JULLIEN, le 10 de ce mois, et accords., 28 août 1604; MC/ET/XXIII/223; fol. VII/C/XVII
      contrat de mariage; accord; Poignant, Pierre
    - § Fondation par Antoine CHESNAY, laboureur à Châtillon, et Marguerite LIZOUARDE, sa femme, à l'oeuvre et fabrique de l'Eglise Saint-Jacques-St-Philippe de CHATILLON près Bagneux., 7 septembre 1604; MC/ET/XXIII/223; fol. VII/C/XXI
      fondation pieuse; Châtillon (Hauts-de-Seine)
    - § Mariage de François METIVIER, maître brodeur à Saint-Germain-des-Prés, demeurant sur le fossé d'entre les portes Saint-Germain-et de Buci, et de Denise DOLET, fille de défunt Pierre DOLET, maître fourbisseur et garnisseur d'épées à Paris et de Marie de BOMONT sa veuve, à présent femme de Philbert LEMOYNE, maître chaussetier rue de la Harpe, en présence de Denis DOLET, maître fourbisseur et garnisseur d'épées à Paris, frère de la future épouse, de Thomas MENOT, maître brodeur à Saint-Germain-des-Prés, beau-frère de la future épouse., 8 septembre 1604; MC/ET/XXIII/223; fol. VII/C/XXII
      contrat de mariage; Dolet (Denise)
    - § Ratification par Jacques SARODO, gentilhomme verrier, maître des verreries de Paris et de Nevers, demeurant en celle établie à Saint-Germain-des-Prés-lez-Paris, tant pour lui que pour Vincent SARODO, son frère et associé auxdites verreries, d'une obligation de 3 573 livres 9 sols passée en leur nom par François PONTE, son gendre, aussi gentilhomme verrier, et Nicolas LE SUEUR, son facteur, envers Pierre FERMANEL, bourgeois de Rouen, pour vente de 157 balles de soude d'Alicante destinée à faire verre., 9 septembre 1604; MC/ET/XXIII/223; fol. VII/C/XXIIII
      obligation; Sarodo, Jacques
    - § Bail par Jean LARDIERE, maître apothicaire et épicier, bourgeois de Paris, demeurant vieille rue du Temple, paroisse Saint-Paul, au nom et comme procureur de Dominique LARDIERE, son père, aussi maître apothicaire à Paris, bourgeois de Paris, demeurant en lad. maison, rue et paroisse, pour 9 ans, à Antoine CHARTIER, laboureur à Belloy, de terres labourables sises à Baillet, moyennant la culture et des redevances., 10 septembre 1604; MC/ET/XXIII/223; fol. VII/C/XXV
      bail; Lardiere, Jean
    - § Transaction entre Louis DOUET, secrétaire de la Reine Louise, défunte douairière de France, demeurant en l'hôtel de François MAILLET, conseiller et trésorier général de la défunte Reine Isabelle aussi douairière de France, rue Neuve de Bourbon, agissant comme procureur de François MAILLET, conseiller et trésorier général de la défunte reine ISABELLE, aussi douairière de France, demeurant en son hôtel au faubourg Saint-Germain, rue Neuve de Bourbon, et Jean PELLERIN, praticien à Châteauroux., 22 septembre 1604; MC/ET/XXIII/223; fol. VII/C/XLI
      accord; Douet, Louis
    - § Bail par les boursiers du Collège Maître-Gervais Chrétien fondé en l'Université de Paris, pour 5 ans, à Nicolas ANQUETIL, prêtre et vicaire perpétuel de l'église Notre-Dame de SANNERVILLE, pays de Caux, diocèse de Rouen, et à Jean AUNQUETIL, laboureur en ladite paroisse de SANNERVILLE, des droits, profits, revenus et émoluements des greffes dîmes de ladite paroisse de SANNERVILLE, appartenant aud. Collège, moyennant 240 £. par an., 28 septembre 1604; MC/ET/XXIII/223; fol. II/C/IIII/XX/VIII
    - § Obligation envers Pierre SCARRON, conseiller et AUMÔNIER du Roi, prieur de Bezais, chanoine et secrétaire en l'église collégiale de Lyon, représentant Pierre SCARRON, conseiller et maître d'hôtel ordinaire du Roi, demeurant à Lyon., 11 octobre 1604; MC/ET/XXIII/223; fol. 754
      obligation; Lyon (Rhône); Scarron, Pierre; prêtre; chanoine
    - § Constitution par Gabriel ROSSIGNOL, écuyer archer des gardes du corps du Roi sous la charge du Sr de PRASLIN, et Charlotte BESNARD, sa femme, à Marc de FRÉVAL, précepteur des enfants de l'Université de Paris, demeurant rue de la Harpe, de 50 livres de rente, moyennant 800 livres., 22 octobre 1604; MC/ET/XXIII/223; fol. III/C/
      constitution de rente; Fréval (Marc de)
    - § Vente par Pierre LORMEAU, maître tailleur d'habits rue de la Harpe, commis pour les lanternes du quartier de la dizaine des LANTERNES de la ville de Paris, à Michel FAUVEAU, fossoyeur en l'église Saint-Séverin, de sa charge de commis pour les LANTERNES; il devra les fournir en chandelles, cordages et autres choses nécessaires, et les rendre en bon état, et ce moyennant 4 livres 10 sols., 28 octobre 1604; MC/ET/XXIII/223; fol. III/C/V
    - § Compte entre Nicolas LE SUEUR, facteur et négociateurs des gentilhommes verriers en cette ville de Paris, et Jacques SARODO, gentilhomme verrier, maître des verreries de Paris et de Nevers, pour toutes les affaires qu'ils ont ensemble., 29 octobre 1604; MC/ET/XXIII/223; fol. III/C/XIIII
      Sarodo, Jacques
    - § Engagement d'Augustin DORY, âgé de 24 ans, à servir frère Roger GYRARD, docteur en la faculté de théologie et religieux au couvent des Augustins, confesseur ordinaire des filles de la Reine, à porter l'habit de frère lai, aussi longtemps que ledit Roger GYRARD le voudra., 29 octobre 1604; MC/ET/XXIII/223; fol. III/C/VI
      Gyrard (Roger)
    - § Mise en apprentissage par Honorat DARET, maître menuisier à Saint-Germain-des-Prés, pour 6 ans, de Jean HYBON, fils de Millet HYBON, manoeuvrier en Champagne, chez Jacques de WEERT, maître GRAVEUR en TAILLE DOUCE à Paris, demeurant sur le Pont Saint-Michel, paroisse Saint-Barthélémy, qui lui apprendra à imprimer en taille douce, lire et écrire, il imprimera 15 jours, gravera 15 autres, ainsi de 15 en 15, sans aucun denier déboursé; l'apprenti âgé de 18 ans., 3 novembre 1604; MC/ET/XXIII/223; fol. VII/C/LXII
      contrat d'apprentissage; Daret, Honorat; Hybon, Jean; Weert, Jacques de (1569-16..)
    - § Inventaire après décès de Charlemagne DESCHONYNS, abbé de Saint-Martin de Nevers, fait en l'hôtel Saint-Denis, rue des Augustins, à la requête de Yves MAILLARD, créancier, rue de la Calendre, avec prisée de la bibliothèque par David DOULCEUR, maître apothicaire épicier, bourgeois de Paris., 9 novembre 1604; MC/ET/XXIII/223; fol. VII/C/LXVI
      [Bibliothèque]
      inventaire; Maillard, Yves; Deschonyns, Charlemagne; Doulceur, David
    - § Mise en apprentissage par Marguerite DOUBLET, veuve de Raymond ITHIER, mesureur de grains à Paris, pour 6 ans, de Guillaume ITHIER, son fils âgé de 18 ans, chez Jean DAUMONT, maître TAPISSIER-COURTEPOINTIER à Paris, demeurant rue de la Harpe, paroisse Saint-Séverin, sans aucun débours., 15 novembre 1604; MC/ET/XXIII/223; fol. III/C/XV
    - § Bail par Nicolas de LAMET, maître tissutier rubannier à Paris, et Marguerite de LAMET, sa sœur, femme de Rolin BACQUEVILLE aussi tissutier-rubannier à Paris, héritiers de défunt Pasquier de LAMET, maître apothicaire à Paris, demeurant à Chastre-sous-Montlhéry, de la maison et boutique qui appartenaient au défunt à Chastre, sise en la grande rue, enseigne le mortier d'or et d'argent, à Abraham TIXERANT, compagnon apothicaire demeurant en la maison de Jean de SAINT-GERMAIN, maître apothicaire épicier, bourgeois de Paris, demeurant rue et paroisse Saint-André-des-Arts à Paris; Vente du fonds d'apothicairerie qui s'y trouvait (mémoire), moyennant 230 £. 5 s. 5 d., audit Abraham TIXERANT., 27 novembre 1604; MC/ET/XXIII/223; fol. VII/C/IIII/XX/II à IIII/XX/VII
      acte de vente; bail; pharmacien
    - § Transport par Claude GASNYER, sergent à verge au Châtelet et Marie CHAUNOY, sa femme, à Abel de SAINTE-MARTHE, avocat en Parlement, de la somme de 600 livres contenue en une promesse faite par défunt Guilielme de VARICQ, gentilhomme hollandais, le 23 avril 1603., 27 novembre 1604; MC/ET/XXIII/223; fol. III/C/XVIII
      Varicq (Guilielme de)
    - § Quittance de Catherine Marentin, veuve de feu René Contesse, notaire au Châtelet, tutrice de Jean Contesse, son fils mineur, René et Etienne Contesse, aussi notaires au Châtelet, à Nicolas de Longueil et François Jolly, conseiller et avocat du roi au grand conseil., 6 décembre 1604; MC/ET/XXIII/223; fol.0324
      quittance; Contesse, Etienne; Contesse, Jean; Contesse, René II; Jolly, François; Longueil, Nicolas de; Marentin, Catherine; avocat aux conseils (Ancien Régime); notaire
    - § Bail par les boursiers du Collège Maître Gervais-Chrétien fondé en l'Université de Paris, pour 6 ans, à Jacques LE HURE, chartier à Paris, des deux tiers des grosses dîmes de la paroisse de CORMELLES près de Caen, moyennant 40 livres, et ce en présence et caution de Jean LE CHARTIER, sieur de CORMELLES, y demeurant ordinairement. Procuration audit LE CHARTIER, 9 décembre 1604; MC/ET/XXIII/223; fol. III/C/XXVI
    - § Bail par Guillaume GUERIN, marchand épicier bourgeois de Paris, pour 4 ans, à Robert DUVAL, marchand drapier, bourgeois de Paris, de la totalité de la maison des Trois Rois, rue de la HARPE, moyennant 550 livres de loyer annuel., 9 décembre 1604; MC/ET/XXIII/223; fol. III/C/XXVIII
    - § Alloué de Jean DELNAN, fils de feu Marin DELNAN, marchand demeurant au pays du Maine et de Louise BONNEMER, âgé de 16 à 17 ans, chez Olivier JOUBERT, maître HORLOGER au Mans, à présent à Paris, et valet de chambre ordinaire du Prince de CONTI qui promet lui enseigner son métier et lui fournir tout son nécessaire pendant le service et apprentissage de 5 années., 10 décembre 1604; MC/ET/XXIII/223; fol. VII/C/IIII/XX/XII
      contrat d'apprentissage; Delnan Jean, Alloué de; Delnan Marin, feu de; Bonnemer, Louise; Joubert, Olivier; De Conti (Prince)
    - § Bail par Jean DUCHESNE, maître tailleur d'habits à Paris, tuteur de Marie ROGER, pour 3 ans, à Geoffroy HELLOT, maître chirurgien à Saint-Germain-des-Prés, près de la porte de Nesle, des deux tiers d'une maison rebâtie de neuf sise rue de NESLE, aboutissant à la rue de Seine près la porte de Nesle, moyennant six vingt treize livres 7 sols 8 deniers de loyer annuel., 15 décembre 1604; MC/ET/XXIII/223; fol. III/C/XXX
      bail; Nesle (rue de)
    - § Procuration de Gilles de CHASTILLON, chevalier, seigneur et baron d'ARGENTON et autres lieux, à présent logé rue de la Huchette, en l'hôtel où pend l'image Saint-André, en son nom et pour Marie de VIVONNE, son épouse, pour agir à l'encontre de Charles et André de VIVONNE chevaliers de l'ordres du Roi., 16 décembre 1604; MC/ET/XXIII/223; fol. VII/C/IIII/XX/XIIII
      procuration; Vivonne (famille de)